Inventaris van de kaarten, tekeningen en foto's behorende tot het archief van de Rubber Cultuur Maatschappij Amsterdam (RCMA), 1908-1980
Nationaal Archief, Den Haag
- Nederlands-Indië 1908-1958, A
  - TECHNISCHE TEKENINGEN., A.2
    - Rubber (R)., A.2.4
      - -rubbermachines (b).
        - Tekeningen betreffende de Rubberbatterij op Zeelandia, ontvangen van machinefabriek Reineveld te Delft., 1929; 211; 20 bladen; diverse schalen
          Oude nrs. Rb 405, 406, 407, 408, 410, 413, 415 - 428.
      - -machines (c).
        - Tekeningen betreffende olie-motoren, ontvangen van Crosley brothers LTD te Manchester., (ca. 1928); 212.1-212.4; 4 bladen; diverse schalen
          Oude nrs. Rc 12, 13, 15, 19.
          - Blad 1, 212.1
          - Blad 2, 212.2
          - Blad 3, 212.3
          - Blad 4, 212.4
        - Tekeningen betreffende een 150/180 PK dieselmotor, ontvangen van N.V. motorfabriek Deutz te Rotterdam., 1925, 1927; 213.1-213.2; 2 bladen; diverse schalen
          Oude nrs. Rc 24, 25.
          - Blad 1, 213.1
          - Blad 2, 213.2
        - Tekeningen betreffende een 100 PK 2 cylinder horizontale ruwoliemotor, ontvangen van Lindeteves te Amsterdam en getekend door Ruston & Hornsbey LTD lincoln., 1920; 214.1-214.9; 11 bladen; diverse schalen
          Oude nrs. Rc 56 -66.
          - Blad 1, 214.1
          - Blad 2, 214.2
          - Blad 3, 214.3
          - Blad 4, 214.4
          - Blad 5, 214.5
          - Blad 6, 214.6
          - Blad 7, 214.7
          - Blad 8, 214.8
          - Blad 9, 214.9
          - Blad 10, 214.10
          - Blad 11, 214.11
        - Tekeningen betreffende een 35/40 PK eencylinder tweetact dieselmotor, ontvangen van Kromhout motorenfabriek te Amsterdam., 1933; 215.1-215.2; 2 bladen; schaal 1:5-1:15
          Oude nrs. Rc 84, 85.
          - Blad 1, 215.1
          - Blad 2, 215.2
        - Tekening betreffende een verticale eencylinder stoommachine, ontvangen van machinefabriek Pannevis te Utrecht., 1939; 216; 1 blad; schaal 1:2
          Oud nr. Rc 177.
        - Tekeningen betreffende een 240 PK dieselmotor, ontvangen van Stork te Hengelo., 1949; 217.1-217.6; 6 bladen; diverse schalen
          Oude nrs. Rc 191 - 196.
          - Blad 1, 217.1
          - Blad 2, 217.2
          - Blad 3, 217.3
          - Blad 4, 217.4
          - Blad 5, 217.5
          - Blad 6, 217.6
      - -electrische installaties (d).
        - Tekeningen betreffende de kastenbatterij in de machinekamer, ontvangen van H.A.S. en Heemaf Hengelo., 1937; 218.1-218.2; 2 bladen; diverse schalen
          Oude nrs. Rd 150, 151.
          - Blad 1, 218.1
          - Blad 2, 218.2
        - Tekening betreffende een 3-paneel schakelbord, ontvangen van Heemaf Hengelo., 1950; 219; 1 blad; schaal 1:20
          Oud nr. Rd 214.
        - Tekening betreffende het gelijkstroom- en wisselstroomnet op het emplacement van de hoofdadministratie Sumatra (klein Soengei Karang), ontvangen van H.A.S.., 1950; 220; 1 blad; schaal 1:2.000
          Oud nr. Rd 225.
        - Tekeningen betreffende een 80 Kw gelijkstroomdynamo, ontvangen van Heemaf Hengelo., 1952; 221.1-221.2; 2 bladen
          Oude nrs. Rd 269, 270.
          - Blad 1, 221.1
          - Blad 2, 221.2
        - Tekeningen betreffende een 8-panelen schakelbord, ontvangen van Electron Breda., 1953; 222.1-222.2; 2 bladen
          Oude nrs. 271, 272.
          - Blad 1, 222.1
          - Blad 2, 222.2
        - Tekeningen betreffende de electrische installatie van de H.A.S. op Klein Soengei Karang, ontvangen van Lindeteves te Amsterdam., 1953; 223.1-223.3; 3 bladen
          Oude nrs. Rd 283, 284, 285.
          - Blad1, 223.1
          - Blad 2, 223.2
          - Blad 3, 223.3
        - Tekeningen betreffende de electrische installatie van de onderneming Zeelandia, ontvangen van H.A.J. en getekend door Siemens Schuckert te Soerabaja., 1929-1930; 224.1-224.6; 6 bladen; diverse schalen
          - Blad 1, 224.1
          - Blad 2, 224.2
          - Blad 3, 224.3
          - Blad 4, 224.4
          - Blad 5, 224.5
          - Blad 6, 224.6
      - -drooghuizen (e).
        - Ontwerptekening betreffende een installatie voor de kunstmatige droging van crêpe ontvangen van H.A.S.., 1939; 225; 1 blad; schaal 1:20 en 1:50
          Oud nr. Re 48.
        - Tekeningen betreffende een tunneldrooghuis, ontvangen van H.A.S.., 1954; 226.1-226.5; 5 bladen; diverse schalen
          Oude nrs. Re 127 - 131.
          - Blad 1, 226.1
          - Blad 2, 226.2
          - Blad 3, 226.3
          - Blad 4, 226.4
          - Blad 5, 226.5
        - Tekening betreffende een warmwaterketel in gebruik bij tunneldrooghuizen, ontvangen van N.V. Bronswerk te Amersfoort., 1957; 227; 1 blad; schaal 1:10
          Oud nr. Re 141.
        - Tekeningen betreffende het drooghuis op de onderneming Zeelandia, ontvangen van H.A.J. en getekend door technisch bureau Sanders-Birnie te Soerabaja., 1924-1930; 228.1-228.9; 14 bladen; diverse schalen
          Oude nrs. Re 501 - 513, Re 505 bestaat uit 2 bladen.
          - Blad 1, 228.1
          - Blad 2, 228.2
          - Blad 3, 228.3
          - Blad 4, 228.4
          - Blad 5, 228.5
          - Blad 6, 228.6
          - Blad 7, 228.7
          - Blad 8, 228.8
          - Blad 9, 228.9
          - Blad 10, 228.10
          - Blad 11, 228.11
          - Blad 12, 228.12
          - Blad 13, 228.13
          - Blad 14, 228.14
      - -rookhuizen (f).
        - Ontwerptekening van een rookhuis ("systeem Ramboetan"), ontvangen van H.A.S.., 1928; 229; 1 blad; schaal 1:50
          Oud nr. Rf 7.
      - -ketels, pompen en leidingen (g).
        - Tekeningen betreffende een electromotor-pompaggregaat, ontvangen van Lindeteves Amsterdam., 1934; 230.1-230.2; 2 bladen
          Oude nrs. Rg 10, 12.
          - Blad 1, 230.1
          - Blad 2, 230.2
        - Tekening betreffende een verticale stoomketel, met gegevens over de goedkeuring door Veiligheidstoezicht Nederlands-Indië, ontvangen van A.H. van Gastel te Bussum., 1940; 231; 1 blad; schaal 1:15
          Oud nrs. Rg 25.
      - -revertex installaties (h).
        - Tekeningen betreffende een revertex-installatie ("Latma Batterie") op de onderneming Sibarau, ontvangen van Lurgi, Gesellschaft Für Wärmetechnik te Frankfurt am Main., 1928, 1930; 232.1-232.9; 10 bladen; schaal 1:20
          Oude nrs. Rh 1 - 8 (6 ontbreekt), 22 t/m 24.
          - Blad 1, 232.1
          - Blad 2, 232.2
          - Blad 3, 232.3
          - Blad 4, 232.4
          - Blad 5, 232.5
          - Blad 6, 232.6
          - Blad 7, 232.7
          - Blad 8, 232.8
          - Blad 9, 232.9
          - Blad 10, 232.10
        - Ontwerptekening en schema betreffende de werkwijze van een vacuüm Latma installatie voor de onderneming Sibarau, ontvangen van Lurgi., 1932; 233.1-233.2; 2 bladen; schaal 1:20
          Oude nrs. Rh 101, 102.
          - Blad 1, 233.1
          - Blad 2, 233.2
      - -liquid latex installaties (i).
        - Tekeningen betreffende een Latex-proefinstallatie, ontvangen van H.A.S., diverse schalen., 1939; 234.1-234.4; 4 bladen
          Oude nrs. Ri 21, 22, 24, 25.
          - Blad 1, 234.1
          - Blad 2, 234.2
          - Blad 3, 234.3
          - Blad 4, 234.4
        - Tekeningen betreffende de opstelling van de Laval- centrifuges als onderdeel van de Latexconcentrator, ontvangen van H.A.S.., 1948; 235; 1 blad; schaal 1:50
          Oud nr. Ri 44.
        - Tekeningen betreffende de Laval-centrifugeinstallatie, ontvangen van H.A.S.., 1950; 236; 16 bladen; diverse schalen
          Oude nrs. Ri 69 - 84
        - Tekening betreffende een Laval-latexconcentrator, ontvangen van AB-Separator te Stockholm., 1957; 237; 1 blad; schaal 1:1
          Oud nr. Ri 122.
      - -coaguleer inrichtingen (j).
        - Tekeningen betreffende diverse soorten coagulatietanks, ontvangen van H.A.S.., 1935-1938; 238.1-238.7; 7 bladen; diverse schalen
          Oude nrs. Rj 7 - 14, Rj 12 ontbreekt.
          - Blad 1, 238.1
          - Blad 2, 238.2
          - Blad 3, 238.3
          - Blad 4, 238.4
          - Blad 5, 238.5
          - Blad 6, 238.6
          - Blad 7, 238.7
        - Tekening betreffende een ontvang- en coaguleer-inrichting op de onderneming Liberta, ontvangen van H.A.S.., 239; 1 blad; schaal 1:50
          Oud nr. Rj 15.
      - -rubberpoeder installaties (k).
        - Tekeningen betreffende een verbeterde bandconstructie van een 4-bands rubberpoederinstallatie op de onderneming Liberta, ontvangen van Stork & Co. Amsterdam., 1936; 240.1-240.5; 5 bladen; diverse schalen
          Oude nrs. Rk 1 - 5.
          - Blad 1, 240.1
          - Blad 2, 240.2
          - Blad 3, 240.3
          - Blad 4, 240.4
          - Blad 5, 240.5
      - -diversen (l).
        - Tekening betreffende een snijmachine voor zoolcrepe in gebruik bij de onderneming Ramboetan, ontvangen van N.V. Schell's Patent., 1929; 241; 1 blad
          Oud nr. Rl 1.
        - Tekening betreffende tanks voor Latextransport op de onderneming Ramboetan, ontvangen van H.A.S.., 1931; 242; 1 blad; schaal 1:10
          Oud nr. Rl 3.
        - Tekening betreffende een mes voor het droogsnijden van Rubbercrepe, in gebruik op de onderneming Zeelandia, ontvangen van H.A.J.., 1933; 243; 1 blad; schaal 1:1
          Oud nr. Rl 9
        - Tekeningen betreffende een 30-tons hydraulische rubberpers, ontvangen van H.A.S.., 1950; 244.1-244.2; 2 bladen; diverse schalen
          Oude nrs. Rl 49, 50.
          - Blad 1, 244.1
          - Blad 2, 244.2
    - Thee (T)., A.2.5
      - -emplacementen, plannen en gebouwen (a).
        Betreft de theeonderneming Goenoeng Gambir op Java, afdeling van de onderneming Zeelandia.
        - Tekeningen van de onderneming, ontvangen van H.A.J. Schetsen., 1926; 245.1-245.3; 3 bladen
          Oude nrs. Ta 1, 2, 3.
          - Blad 1, 245.1
          - Blad 2, 245.2
          - Blad 3, 245.3
        - Ontwerptekeningen betreffende de fabriek, ontvangen van de N.V. Utrechtse fabriek van centrale verwarming en constructiewerken., 1924; 246.1-246.5; 5 bladen; schaal 1:50 en 1:100
          Oude nrs. Ta 7 - 11.
          - Blad 1, 246.1
          - Blad 2, 246.2
          - Blad 3, 246.3
          - Blad 4, 246.4
          - Blad 5, 246.5
        - Plattegronden betreffende de emplacementen der afdelingen Goenoeng-Gambir, Soember-Lengkong, Kajoe-Lawang, Lawang-Kedaton op de onderneming Zeelandia, ontvangen van H.A.J.., 1930; 247.1-247.4; 4 bladen; schaal 1:500
          Oude nrs. Ta 13 - 16.
          - Blad 1, 247.1
          - Blad 2, 247.2
          - Blad 3, 247.3
          - Blad 4, 247.4
        - Plattegrond van de fabriek, ontvangen van H.A.J.., 1930; 248; 1 blad; schaal 1:100
          Oud nr. Ta 17.
        - Plattegrond van de fabriek, ontvangen van H.A.J.., 1959; 249; 1 blad; schaal 1:100
          Oud nr. Ta 21
        - Tekeningen betreffende de herziening van diverse productie onderdelen van de fabriek, ontvangen van machinefabriek Sukaboemi N.V. & ingenieursbureau voor de bergcultures Sukabumi, diverse schalen., 1954; 250; 20 bladen
          Oude nrs. Ta 22 - 32, 34 - 42.
        - Tekening betreffende het fabrieksemplacement, ontvangen van H.A.J.., 1955; 251; 1 blad; schaal 1:200
          Oud nr. Ta 43.
        - Theeonderneming Pecconina op Java.
          Tekeningen zijn afkomstig van de N.V. Cultuur Maatschappij Koerintji en alle voorzien van de handtekening van de administrateur.
          - Plattegrond van het emplacement., 1937; 252; 1 blad; schaal 1:1.000
            Oud nr. Ta 5001.
          - Tekeningen betreffende enkele gebouwen op de onderneming. schetsen., 1937; 253.1-253.2; 2 bladen
            Oude nrs. Ta 5002 en 5003
            - Blad 1, 253.1
            - Blad 2, 253.2
          - Ontwerptekeningen van de fabriek, met daarop de standplaats van de machines., 1938; 254.1-254.3; 3 bladen
            Oude nrs. Ta 5012, 5013.
            3 identieke tekeningen, verschillende ontwikkelingsstadia.
            - Blad 1, 254.1
            - Blad 2, 254.2
            - Blad 3, 254.3
          - Ontwerptekeningen van de fabriek., 1938; 255.1-255.2; 2 bladen
            - Blad 1, 255.1
            - Blad 2, 255.2
          - Plattegrond van de fermenteerkelder., 1938; 256; 1 blad
            Oud nr. Ta 5014.
          - Kaart betreffende de situatie van de fabriek en de hydro-electro centrale Bangko Ketjil. Schets., 1938; 257; 1 blad
            Oud nr. Ta 5015.
    - Transport (X)., A.2.6
      Algemeen
      Railmateriaal
      Locomotieven
      Rollend materieel
      Weegbruggen
      Automobielen en aanhangwagens
      Vaartuigen
      Kabelbaan
      Bandtransporteurs
      Wegwalsen
      Indien niet anders vermeld betreft het de oliepalmonderneming Hengelo in de navolgende beschrijvingen.
      - -algemeen (a).
        - Tekeningen betreffende een locomotief-dok en twee ontwerpen voor een smalspoor-emplacement, ontvangen van H.A.S., 1934; 258.1-258.4; 4 bladen; schaal 1:20, 1:40 en 1:500
          Oude nrs. Xa 001, 14, 15, 16.
          - Blad 1, 258.1
          - Blad 2, 258.2
          - Blad 3, 258.3
          - Blad 4, 258.4
        - Tekening betreffende de DSM-lijn "Kisaran-Goenting Saga" op het emplacement van Hengelo, ontvangen van Deli Spoorweg Maatschappij en ingetekend op plattegrond van de Landmeetkundige Dienst (H.A.S.)., 1935; 259; 1 blad; schaal 1:100
          Oud nr. Xa 18.
        - Tekeningen betreffende een overlaadinrichting voor steriliseerbakken, ontvangen van H.A.S.., 1937; 260.1-260.2; 2 bladen; schaal 1:20
          Oude nrs. Xa 3001, 3002.
          - Blad 1, 260.1
          - Blad 2, 260.2
      - -railmateriaal (b).
        - Tekening betreffende de montage van een rechts eendelig wissel, ontvangen van Ducrobra Weesp., 1936; 261; 1 blad
          Oud nr. Xb 29.
        - Tekeningen betreffende de montage van diverse soorten wissels, ontvangen van Spoorijzer Delft., 1938; 262.1-262.4; 4 bladen; diverse schalen
          Oude nrs. Xb 31, 32, 33, 35.
          - Blad 1, 262.1
          - Blad 2, 262.2
          - Blad 3, 262.3
          - Blad 4, 262.4
        - Tekeningen betreffende een 60 P.K. stoomlocomotief met tender, ontvangen van Ducrobra Amsterdam/Weesp., 1933; 263.1-263.6; 6 bladen; diverse schalen
          oude nrs. Xb 166, 167, 169 - 172.
          - Blad 1, 263.1
          - Blad 2, 263.2
          - Blad 3, 263.3
          - Blad 4, 263.4
          - Blad 5, 263.5
          - Blad 6, 263.6
        - Tekeningen betreffende een 75-100 P.K. stoomlocomotief, ontvangen van Ducrobra Amsterdam/Weesp., 1934-1938; 264; 38 bladen; diverse schalen
          Oude nrs. 181 - 201, 205 - 212, 217 - 221, 246-249.
          Hierbij ook enkele tekeningen betreffende een bijbehorende tender en keteltekeningen, goedgekeurd door veiligheidstoezicht Nederlands-Indië.
      - -locomotieven (c).
        - Tekeningen betreffende de bufferinrichting van een 75-100 P.K. stoomlocomotief, ontvangen van Ducrobra Amsterdam/Weesp., 1938; 265.1-265.4; 6 bladen; diverse schalen
          Oude nrs. Xc 250 - 255.
          - Blad 1, 265.1
          - Blad 2, 265.2
          - Blad 3, 265.3
          - Blad 4, 265.4
        - Tekeningen betreffende een 35 P.K. stoomlocomotief, ontvangen van Ducrobra Amsterdam/Weesp., 1928-1941; 266; 17 bladen; diverse schalen
          Oude nrs. Xc 267 - 283.
        - Tekeningen betreffende de doorsnede van een 48 P.K. Ruston Diesellocomotiefmotor, ontvangen van Spoorijzer Delft en getekend door Firma Ruston., 1950; 267.1-267.2; 2 bladen
          Oude nrs. Xc 298, 299.
          - blad 1, 267.1
          - blad 2, 267.2
        - Tekeningen betreffende een 75-100 P.K. stoomlocomotief, ontvangen van Ducrobra Amsterdam/Weesp., 1927, 1950; 268.2-268.6; 6 bladen; diverse schalen
          Oude nrs. Xc 305 - 310.
          - Blad 2, 268.2
          - Blad 3, 268.3
          - Blad 4, 268.4
          - Blad 5, 268.5
          - Blad 6, 268.6
      - -rollend materieel (d).
        - Tekening betreffende een houten bakwagen (600 m/m spoor) in gebruik bij de onderneming Pulu Radja, ontvangen van Orenstein en Koppel te Breslau., 1921; 269; 1 blad; schaal 1:10
          Oud nr. Xd 002.
        - Tekeningen betreffende een dubbeltruckwagen ofwel een vruchtenwagen voor 2 oogstbakken (700 m/m spoor), ontvangen van Ducrobra Amsterdam., 1930, 1940; 270; 14 bladen; diverse schalen
          Oude nrs. Xd 157, 160, 172, 205, 3004 - 3008, 3010 - 3014.
        - Tekeningen betreffende een tuinlorrie voor oogstbakken, ontvangen van Orenstein & Koppel te Amsterdam en Spoorijzer N.V. te Delft., 1950-1952; 271.1-271.7; 7 bladen; diverse schalen
          Oude nrs. Xd 3019 (2 bladen) - 3024.
          - Blad 1, 271.1
          - Blad 2, 271.2
          - Blad 3, 271.3
          - Blad 4, 271.4
          - Blad 5, 271.5
          - Blad 6, 271.6
          - Blad 7, 271.7
        - Overzichtstekening betreffende een oogstbak, ontvangen van Spoorijzer N.V. te Delft., 1954; 272; 1 blad; schaal 1:10
          Oud nr. Xd 3025.
      - -weegbruggen (e).
        - Tekeningen betreffende een weegbrug voor 700 m/m spoor, ontvangen van Ducrobra te Amsterdam en getekend door N.V. van Vught's weegwerktuigenfabriek te Zandvoort., 1937; 273.1-273.5; 5 bladen; diverse schalen
          - Blad 1, 273.1
          - Blad 2, 273.2
          - Blad 3, 273.3
          - Blad 4, 273.4
          - Blad 5, 273.5
        - Tekeningen betreffende de montage van een spoorwegweegbrug, ontvangen van Meyer & Kuntzel te Amsterdam., 1938; 274.1-274.2; 2 bladen; schaal 1:20
          Oude nrs. Xe 39, 40.
          - Blad 1, 274.1
          - Blad 2, 274.2
      - -automobielen en aanhangwagens (f).
        In het algemeen betreft het de Sumatra-oondernemingen in de onderstaande beschrijvingen.
        - Tekeningen betreffende aanhangwagens voor Latex transport, ontvangen van H.A.S.., 1934; 275.1-275.5; 5 bladen; schaal 1:10 en 1:20
          Oude nrs. Xf 1 - 5.
          - Blad 1, 275.1
          - Blad 2, 275.2
          - Blad 3, 275.3
          - Blad 4, 275.4
          - Blad 5, 275.5
        - Tekeningen betreffende 2 typen ziekenauto's, ontvangen van H.A.S.., 1936, 1939; 276.1-276.2; 2 bladen; schaal 1:10 en 1:20
          Oude nrs. Xf 6, 7.
          - Blad 1, 276.1
          - Blad 2, 276.2
        - Tekeningen betreffende een houten laadbak voor John Deere onderstellen, ontvangen van H.A.S.., 1950; 277.1-277.2; 2 bladen; diverse schalen
          Oude nrs. Xf 8. 9.
          - Blad 1, 277.1
          - Blad 2, 277.2
        - Tekeningen betreffende tractoren, ontvangen van H.A.S. en Karl Ritscher te Hamburg., 1950-1951; 278.1-278.4; 4 bladen; diverse schalen
          Oude nrs. Xf 10 - 13.
          - Blad 1, 278.1
          - Blad 2, 278.2
          - Blad 3, 278.3
          - Blad 4, 278.4
        - Tekeningen betreffende landbouwwagens, ontvangen van van Doorne te Eindhoven., 1951; 279; 16 bladen; diverse schalen
          Oude nrs. Xf 14 - 29.
      - -vaartuigen (g).
        - Tekeningen betreffende tankschepen voor Latex opslag in gebruik bij Tankbedrijf Amsterdam, ontvangen van H.A.S.., 1956, 1958; 280.1-280.3; 3 bladen
          Oude nrs. Xg 9, 10, 11.
          - Blad 1, 280.1
          - Blad 2, 280.2
          - Blad 3, 280.3
        - Tekeningen betreffende een djati houten motorbootje voor de onderneming Serangdjaja, ontvangen van H.A.S.., 1939, 1940; 281.1-281.2; 2 bladen; schaal 1:10
          Oude nrs. Xg 7, 8.
          - Blad 1, 281.1
          - Blad 2, 281.2
        - Ontwerptekening betreffende een stalen prouw met 65 m3 laadruimte voor de onderneming Serang Djaja., 1935; 282; 1 blad; schaal 1:25
          Oud nr. Xg 6.
        - Tekening betreffende een houten sagor met een laadvermogen van 115 vaten olie voor de onderneming Pulu Radja, ontvangen van H.A.S.., 283; schaal 1:50
          Oud nr. Xg 4.
        - Ontwerptekeningen betreffende een stoomsleepboot, ontvangen van Burgerhout's scheepswerf te Rotterdam., 1922; 284.1-284.2; 2 bladen; schaal 1:40
          Oude nrs. Xg 1, 2.
          - Blad 1, 284.1
          - Blad 2, 284.2
      - -kabelbanen (h).
        - Tekeningen betreffende een glijkabelbaan voor transport van koffiebessen, in gebruik bij de onderneming Tanah Merah, ontvangen van H.A.J. en getekend door de N.V. Malangsche Machinehandel Driessen en Holman., 1929; 285.1-285.4; 4 bladen; diverse schalen
          Oude nrs. Xh 1 - 4.
          - Blad 1, 285.1
          - Blad 2, 285.2
          - Blad 3, 285.3
          - Blad 4, 285.4
      - -bandtransporteurs (i).
        - Tekening betreffende een trogbandtransporteur in gebruik bij de onderneming Gunung Bajoe, ontvangen van N.V. Alweco te Veghel., 1956; 286; 1 blad; schaal 1:10 en 1:5
          Oud nr. Xi 1.
      - -wegwalsen (k).
        - Tekeningen betreffende een 7-tons 3-wielige motorwegwals in gebruik bij de onderneming Serang Djaja, ontvangen van Geveke te Amsterdam en getekend door Karl Kaelble te Backnang., 1930; 287.1-287.7; 7 bladen; diverse schalen
          Oude nrs. Xk 1 - 8, Xk 2 ontbreeekt.
          - Blad 1, 287.1
          - Blad 2, 287.2
          - Blad 3, 287.3
          - Blad 4, 287.4
          - Blad 5, 287.5
          - Blad 6, 287.6
          - Blad 7, 287.7
      - -diversen (l).
        - Tekeningen betreffende een kaapstander met 1.000 kg. trekkracht voor het Belawan-tankbedrijf, ontvangen van G.B. Sanders & Zn Enschede., 1956-1957; 288.1-288.2; 9 bladen; diverse schalen
          Oude nrs. Xl 2 - 10.
          - Blad 1, 288.1
          - Blad 2, 288.2
    - Waterkracht (W)., A.2.7
      Situatietekeningen
      Krachtstation
      Leidingen en reservoirs
      Electriciteit
      - -situatietekeningen (a).
        - Situatiekaarten betreffende een gedeelte van te ontwerpen waterkrachtinstallatie op de onderneming Zeelandia, ontvangen van H.A.J. en getekend door bouwafdeling Lindeteves-Stokvis te Semarang., 1928-1930, 1952; 289.1-289.5; 5 bladen; schaal 1:1.000 en 1:5.000
          Oude nrs. Wa 002 - 006.
          - blad 1, 289.1
          - blad 2, 289.2
          - blad 3, 289.3
          - blad 4, 289.5
      - -krachtstation (b).
        - Plattegrond betreffende het emplacement van de centrale, ontvangen van bouwafdeling Lindeteves-Stokvis te Amsterdam., 1929; 290; 1 blad; schaal 1:50
          Oud nr. Wb 1.
        - Tekeningen betreffende de machines van de hydro-electrische installatie, ontvangen van Lindeteves-Stokvis te Amsterdam, en getekend door firma Theodoor Bell & Cie te Kriens (Schweiz)., 1929-1931; 291.1-291.8; 10 bladen; diverse schalen
          - Blad 1, 291.1
          - Blad 2, 291.2
          - Blad 3, 291.3
          - Blad 4, 291.4
          - Blad 5 en 6, 291.8
        - Tekeningen betreffende de turbines met automatische afsluitinrichting, ontvangen van Lindeteves Stokvis te Amsterdam en getekend door Theodoor Bell & Cie te Kriens (Schweiz)., 1932, 1952; 292.5-292.9; 9 bladen; diverse schalen
          Oude nrs. Wb 12 - 18, 22, 23.
          - Blad 5, 292.5
          - Blad 6, 292.6
          - Blad 7, 292.7
          - Blad 8, 292.8
          - Blad 9, 292.9
      - -leidingen en reservoirs (c).
        - Lengte- en dwarsprofielen betreffende het pijleidingnet van de hydro-electrische installatie te Zeelandia, ontvangen van H.A.J. en getekend door Lindeteves te Semarang., 1928-1929; 293.1-293.9; 10 bladen; schaal 1:200
          Oude nrs. Wc 1 - 5, 11 - 15.
          - Blad 1, 293.1
          - Blad 2, 293.2
          - Blad 3, 293.3
          - Blad 4, 293.4
          - Blad 5, 293.5
          - Blad 6, 293.6
          - Blad 7, 293.7
          - Blad 8, 293.8
          - Blad 9, 293.9
          - Blad 10, 293.10
        - Tekeningen betreffende de turbineleidingen, ontvangen van Lindeteves te Amsterdam., 1929; 294.1-294.2; 2 bladen
          Oude nrs. Wc 9, 10.
          - Blad 1, 294.1
          - Blad 2, 294.2
        - Tekeningen betreffende inlaadreservoir, spuisluis, overloop en duikers, ontvangen van H.A.J.., 1928-1929; 295.1-295.5; 5 bladen; diverse schalen